【裁判字號】    99,智易,9
【裁判日期】    990322
【裁判案由】    違反商標法
【裁判全文】
臺灣臺北地方法院刑事判決               99年度智易字第9號
公  訴  人  臺灣臺北地方法院檢察署檢察官
被      告  乙○○
上列被告因違反商標法案件，經檢察官提起公訴（98年度偵字第
26717 號），本院判決如下：
    主  文
乙○○共同明知為未得商標權人同意，於同一商品，使用相同之
註冊商標之商品而販賣，累犯，處有期徒刑陸月，如易科罰金，
以新臺幣壹仟元折算壹日。
扣案仿冒如附表二所示商標專用權人註冊商標商品之物品、廣告
單壹本、空白出貨單壹本、包裝袋貳包、代收貨款托運單壹批及
電腦主機貳臺，均沒收。
    事  實
一、乙○○前曾於民國97年間因違反商標法案件，經本院於97年
    4 月28日以97年度簡字第1228號判決判處有期徒刑6 月確定
    ，並於97年9 月10日易科罰金執行完畢，猶不知悔改，明知
    如附表一所示商標名稱圖樣，係如附表一所示商標專用權人
    向經濟部智慧財產局申請註冊，取得商標專用權之商標（商
    標註冊證號、專用權公司、圖樣、專用期限、指定使用商品
    名稱均詳如附表一），並在專用權期限內，且附表一所示商
    標名稱、圖樣，在國際間已行銷多年，為相關大眾所共知之
    商標名稱、圖樣，未經該公司之同意或授權，不得擅自使用
    。其竟與大陸地區姓名、年籍不詳綽號「魯李」成年人士共
    同基於販賣仿冒商標商品之犯意聯絡，於民國98年9 月間某
    日起，先由綽號「魯李」之人將如附表一所示未得商標權人
    之同意，於同一商品使用相同於如附表一所示註冊商標之附
    表二所示仿冒商品郵寄交予乙○○後，即推由乙○○自98年
    9 月間某日起至98年10月27日12時許，在臺北市○○區○○
    路225 巷2 號1 樓，利用其所有之電腦主機設備，連線至「
    嘟嘟購物商城」（網址：http://www.myfly .cc) ，刊登販
    賣上揭仿冒商標商品之廣告，販售上開仿冒商品予不特定人
    牟利，並以他人所申用，交由乙○○使用之門號0000000000
    號行動電話1 支，作為購貨聯絡之用。嗣於98年10月27 日
    12時許，為警在上址查獲，並查扣如附表二所示之仿冒商標
    商品，及乙○○所有且供販售如附表二所示仿冒商標商品用
    之廣告單1 本、空白出貨單1 本、包裝袋2 包、代收貨款托
    運單1 批、電腦主機2 臺。
二、案經美商康威斯公司、德商愛迪達公司、德國商彪馬運動魯
    道夫達士拉股份有限公司及法商拉克絲蒂股份有限公司訴請
    臺北縣政府警察局移送臺灣臺北地方法院檢察署檢察官提起
    公訴。
    理  由
壹、證據能力：
一、按被告以外之人於審判外之言詞或書面陳述，除法律有規定
    者外，不得作為證據。又被告以外之人於審判外之陳述，雖
    不符前4 條之規定，而經當事人於審判程序同意作為證據，
    法院審酌該言詞陳述或書面陳述作成時之情況，認為適當者
    ，亦得為證據。當事人、代理人或辯護人於法院調查證據時
    ，知有第159 條第1 項不得為證據之情形，而未於言詞辯論
    終結前聲明異議者，視為有前項同意，刑事訴訟法159 條第
    1 項、第159 條之5 分別定有明文。查證人甲○○、王佳宜
    、蘇章彬於警詢中、證人洪嘉宏於警詢及偵查中之陳述，固
    係被告以外之人之審判外陳述，而屬傳聞證據，惟檢察官、
    被告乙○○就上開審判外之陳述，於本院審理中，並不爭執
    證據能力，復未曾於言詞辯論終結前聲明異議，而本院審酌
    該等證人之陳述作成時之情況，並無違法取證及證明力過低
    之瑕疵，亦認以之作為證據為適當，依前揭規定說明，自得
    為證據。
二、按未經被告詰問之被告以外之人於偵查中向檢察官所為之陳
    述，依刑事訴訟法第159 條之1 第2 項之規定，原則上屬於
    法律規定為有證據能力之傳聞證據，於例外顯有不可信之情
    況，始否定其得為證據。是得為證據之被告以外之人於偵查
    中所為之陳述，因其陳述未經被告詰問，應認屬於未經合法
    調查之證據，並非無證據能力，而禁止證據之使用。惟是否
    行使詰問權，屬被告之自由，倘被告於審判中捨棄詰問權，
    或證人客觀上有不能受詰問之情形，自無不當剝奪被告詰問
    權行使之可言（參見最高法院98年度台上字第1032號判決意
    旨參照）。查證人蘇章彬於偵查中之陳述，已依法具結，且
    衡諸該陳述之作成並無顯不可信之情況，因認具有證據能力
    ，雖該證人未經被告於偵查程序為詰問，然本院於準備程序
    及審理程序多次提示被告對證人蘇章彬所為陳述有何意見及
    有何調查證據之聲請，被告始終未曾聲請詰問該證人，應已
    捨棄對證人蘇章彬之詰問權。而本院於審判期日依法定程序
    提示蘇章彬之證述並告以要旨，而為合法調查後，自得採為
    證據。
貳、實體方面
一、上揭犯罪事實，業經被告乙○○於本院行審判程序時坦承不
    諱（見本院99年3 月8 日審判程序筆錄），核與證人甲○○
    、王佳宜於警詢中（見98年度偵字第26717 號偵查卷第25頁
    至第27頁、第28頁至第29頁）、證人蘇章彬、洪嘉宏於警詢
    及偵查中（同前偵查卷第22頁至第24頁、第106 頁、第15頁
    至第21頁、第107 頁）證述情節相符合，並有現場照片、NI
    KE產品鑑定書、鑑定報告書、臺北縣警察局刑事警察大隊偵
    七隊查扣物品估價表、檢視書、嘟嘟購物商城拍賣網站網頁
    資料、出貨資料、客戶資料、新竹貨運永吉服務中心照片、
    房間配置圖、嘟嘟購物商城公司網頁畫面列印資料及相關照
    片、和信電訊股份有限公司98年12月3 日函暨所附資料、經
    濟部智慧財產局商標資料檢索及扣案如附表二所示之仿冒商
    品、廣告單1 本、空白出貨單1 本、包裝袋2 包及電腦主機
    2 臺在卷可參。事證已經明確，被告犯行堪以認定，應依法
    論科。
二、按商標法第82條規定之「販賣」行為，本不以販入後復行賣
    出為必要，苟係以營利為目的而販入或賣出，犯罪即屬成立
    。核被告所為，係犯商標法第82條之販賣仿冒商標商品罪。
    被告意圖販賣而陳列仿冒商標商品之低度行為，應為販賣之
    高度行為所吸收，不另論罪。公訴人起訴雖認被告行為僅為
    意圖販賣而陳列仿冒商標商品罪，容有誤會（至所犯法條欄
    所載販賣仿冒商標商品罪嫌部分，應係誤引），惟因本件被
    告之犯罪基本事實相同，法條同一，故逕行論以販賣仿冒商
    標商品罪，且無庸變更起訴法條。復按，刑事法若干犯罪行
    為態樣，本質上原具有反覆、延續實行之特徵，立法時既予
    特別歸類，定為犯罪構成要件之行為要素，則行為人基於概
    括之犯意，在密切接近之一定時、地持續實行之複次行為，
    倘依社會通念，於客觀上認為符合一個反覆、延續性之行為
    觀念者，於刑法評價上，即應僅成立一罪。學理上所稱「集
    合犯」之職業性、營業性或收集性等具有重複特質之犯罪均
    屬之，例如經營、從事業務、收集、販賣、製造、散布等行
    為概念者是（最高法院95年度臺上字第1079號判決參照）。
    故被告本件所犯商標法第82條之販賣行為，均係屬「集合犯
    」，為包括一罪。又按被告與魯李間，具有犯意聯絡及行為
    分擔，為共同正犯。又查被告有事實欄所載之犯罪科刑及執
    行情形，此有臺灣高等法院被告前案紀錄表存卷可按，其受
    有期徒刑之執行完畢後5 年以內再故意犯本件有期徒刑以上
    之罪，係屬累犯，應依法加重其刑。爰審酌被告前曾於97年
    間違反商標法案件，經本院判處有期徒刑6 月確定，如前所
    述，猶不知悔改，再犯本件之罪，且販賣上開仿冒商標商品
    ，侵害該商標專用權人之權利，對我國保護智慧財產權之國
    際形象所生危害非輕，所為實屬非是，惟被告犯罪後已經坦
    承上開犯行，態度頗佳，再佐以，被告家中尚有2 名稚齡小
    孩需撫育，有卷附戶口名簿1 份在卷可稽（見本院卷附），
    及本案販售時間非長、販賣數量等一切情狀，量處如主文所
    示之刑，並諭知易科罰金之折算標準刑。又本諸前述理由，
    本院認對被告科以有期徒刑6 月即足收懲儆被告之效，公訴
    人求處有期徒刑10月，要難依其所請。扣案如附表二所示之
    仿冒商標之商品，係被告販賣之仿冒商標商品，應依商標法
    第83條之規定，不問屬於犯人與否，宣告沒收之。另扣案廣
    告單1 本、空白出貨單1 本、包裝袋2 包、代收貨款托運單
    1 批及電腦主機2 臺，均係供犯罪所用之物，且為被告所有
    ，業經被告供明在卷，應依刑法第38條第1 項第2 款之規定
    為諭知沒收；至門號0000000000號行動電話1 支，乃係他人
    申請後，交由被告使用，亦經被告於警詢中供述明確（同前
    偵查卷第11頁），顯非被告所有之物，故爰不對之宣告沒收
    。
據上論斷，應依刑事訴訟法第299 條第1 項，商標法第82條、第
83條，刑法第11條、第28條、第47條第1 項、第41條第1 項前段
、第38條第1 項第2 款，判決處如主文所示之刑。
中    華    民    國    99    年    3     月    22    日
                        臺灣臺北地方法院刑事第十七庭
                                    法  官  賴淑美
以上正本證明與原本無異。
如不服本判決應於收受送達後10日內向本院提出上訴書狀，並應
敘述具體理由；其未敘述上訴理由者，應於上訴期間屆滿後20日
內向本院補提理由書（均須按他造當事人之人數附繕）「切勿逕
送上級法院」。
                                    書記官  許翠燕
中    華    民    國    99    年    3     月    24    日
附錄論罪科刑條文
商標法第82條：
明知為前條商品而販賣、意圖販賣而陳列、輸出或輸入者，處一
年以下有期徒刑、拘役或科或併科新臺幣五萬元以下罰金。
商標法第83條：
犯前二條之罪所製造、販賣、陳列、輸出或輸入之商品，或所提
供於服務使用之物品或文書，不問屬於犯人與否，沒收之。
附表一
┌─────┬──────┬────────┬──────┬────────┐
│註冊證號  │ 商標權人   │商標圖樣        │商標專用期限│指定使用商品名稱│
├─────┼──────┼────────┼──────┼────────┤
│00000000號│美商康威斯公│CONVERSE        │63年11月1日 │各種靴鞋、運動鞋│
│          │司          │                │起至103年9月│                │
│          │            │                │30日止      │                │
├─────┼──────┼────────┼──────┼────────┤
│00000000號│德商阿迪達斯│adidas          │97年2月1日起│衣服，靴子；鞋子│
│          │公司        │                │至107年1月31│；襪子，冠帽，圍│
│          │            │                │日止        │巾、披巾；頭巾；│
│          │            │                │            │領帶、領結；領巾│
│          │            │                │            │；服飾用手套；禦│
│          │            │                │            │寒用手套；服飾用│
│          │            │                │            │腰帶            │
├─────┼──────┼────────┼──────┼────────┤
│00000000號│同上        │                │97年2 月1 日│衣服，靴子；鞋子│
│          │            │                │起至107 年1 │；襪子，冠帽，圍│
│          │            │                │月31日      │巾、披巾；頭巾；│
│          │            │                │            │領帶、領結；領巾│
│          │            │                │            │；服飾用手套；禦│
│          │            │                │            │寒用手套；服飾用│
│          │            │                │            │腰帶            │
├─────┼──────┼────────┼──────┼────────┤
│00000000號│同上        │adidas          │61年12月1日 │各種運動衣褲、運│
│          │            │                │起至101年10 │動訓練衣褲      │
│          │            │                │月31日止    │                │
│          │            ├────────┼──────┼────────┤
│          │            │                │71年8 月16日│運動服裝、T 恤、│
│          │            │                │起至101 年10│衣服            │
│          │            │                │月31日止    │                │
│          │            │                │            │                │
│          │            │                │            │                │
│          │            │                │            │                │
│          │            │                │            │                │
│          │            │                │            │                │
│          │            │                │            │                │
├─────┼──────┼────────┼──────┼────────┤
│00000000號│美商耐克國際│                │77年8月16日 │衣服            │
│          │股份有限公司│                │起至108年9月│                │
│          │            │                │30日止      │                │
│          │            │                │            │                │
│          │            │                │            │                │
│          │            │                │            │                │
│          │            │                │            │                │
│          │            │                │            │                │
├─────┼──────┼────────┼──────┼────────┤
│00000000號│同上        │ 同上           │78年2 月1 日│靴鞋等          │
│          │            │                │起至108 年1 │                │
│          │            │                │月31日止    │                │
│          │            │                │            │                │
│          │            │                │            │                │
│          │            │                │            │                │
│          │            │                │            │                │
├─────┼──────┼────────┼──────┼────────┤
│00000000號│德商彪馬運動│PUMA            │67年2月1日起│靴鞋、運動鞋。  │
│          │魯道夫達士拉│                │至106年12月 │                │
│          │股份有限公司│                │31日止      │                │
├─────┼──────┼────────┼──────┼────────┤
│00000000號│法商拉克絲蒂│                │96年8月16日 │衣服、內衣、汗衫│
│          │股份有限公司│                │起至106年8月│、泳裝、襯衫、胸│
│          │            │                │15日        │罩、束衣、束褲、│
│          │            │                │            │衛生衣褲、睡衣，│
│          │            │                │            │睡袍、浴袍、女用│
│          │            │                │            │內衣褲、內褲、背│
│          │            │                │            │心、套頭衫、羊毛│
│          │            │                │            │衫、Ｔ恤、馬球衫│
│          │            │                │            │、泳褲，泳衣、女│
│          │            │                │            │襯衫、短袖襯衫、│
│          │            │                │            │有袖襯衫、褲子、│
│          │            │                │            │百慕達褲（短褲）│
│          │            │                │            │、短褲、運動褲、│
│          │            │                │            │拳擊短褲、馬褲、│
│          │            │                │            │騎馬褲、長褲、西│
│          │            │                │            │服、大衣、外套、│
│          │            │                │            │運動服、洋裝、長│
│          │            │                │            │洋裝、禮服、晚禮│
│          │            │                │            │服、裙子、工作服│
│          │            │                │            │、套裝、西服背心│
│          │            │                │            │、夾克、附帽子的│
│          │            │                │            │毛大衣、附帽子的│
│          │            │                │            │毛皮外套、雪衣、│
│          │            │                │            │牛仔服裝、輕便外│
│          │            │                │            │套、運動外套、運│
│          │            │                │            │動上衣、上衣、雨│
│          │            │                │            │衣、寬身束腰女上│
│          │            │                │            │衣、靴鞋、鞋子、│
│          │            │                │            │鞋底、便鞋、休閒│
│          │            │                │            │鞋、運動鞋、足球│
│          │            │                │            │鞋、網球鞋、橄欖│
│          │            │                │            │球鞋、回力球鞋、│
│          │            │                │            │桌球鞋、羽球鞋、│
│          │            │                │            │滑板鞋、衝浪板鞋│
│          │            │                │            │、風帆滑水板鞋、│
│          │            │                │            │慢跑鞋、訓練鞋、│
│          │            │                │            │籃球鞋、走路鞋、│
│          │            │                │            │排球鞋、擊劍鞋、│
│          │            │                │            │田徑鞋、釘鞋、滑│
│          │            │                │            │雪鞋、曲棍球鞋、│
│          │            │                │            │冰上曲棍球鞋、滑│
│          │            │                │            │雪板鞋、高爾夫球│
│          │            │                │            │鞋、海灘鞋、浴室│
│          │            │                │            │用鞋、涼鞋、浴室│
│          │            │                │            │用托鞋、布面草底│
│          │            │                │            │鞋、馬靴、拖鞋、│
│          │            │                │            │圍巾、頭巾、領帶│
│          │            │                │            │、領結、披巾、絲│
│          │            │                │            │巾、尿布、圍兜、│
│          │            │                │            │冠帽、禦寒用耳罩│
│          │            │                │            │、帽子、學生帽、│
│          │            │                │            │運動帽、軟帽、襪│
│          │            │                │            │子、長襪、絲襪、│
│          │            │                │            │服飾用禦寒用手套│
│          │            │                │            │、腰帶、服飾用皮│
│          │            │                │            │帶、綁腿、圍裙、│
│          │            │                │            │鞋釘            │
└─────┴──────┴────────┴──────┴────────┘
 附表二
 ┌───┬──────────┬─────┬────────┐
 │編號  │侵害商標            │仿冒商品  │件            數│
 ├───┼──────────┼─────┼────────┤
 │  1   │CONVERSE            │鞋子      │壹佰玖拾肆雙    │
 ├───┼──────────┼─────┼────────┤
 │  2   │adidas              │衣服      │仟零壹拾陸件  │
 │      │                    │          │（含搜索前，先行│
 │      │                    │          │購入送鑑定之壹件│
 │      │                    │          │）              │
 │      │                    ├─────┼────────┤
 │      │                    │鞋子      │拾貳雙        │
 ├───┼──────────┼─────┼────────┤
 │  3   │NIKE                │衣服      │壹仟陸佰壹拾玖件│
 │      │                    ├─────┼────────┤
 │      │                    │鞋子      │肆拾雙          │
 ├───┼──────────┼─────┼────────┤
 │  4   │PUMA                │鞋子      │壹佰伍拾壹雙    │
 ├───┼──────────┼─────┼────────┤
 │  5   │LACOSTE             │鞋子      │陸拾貳雙        │
 └───┴──────────┴─────┴────────┘

司法院資訊處製作；財團法人民間司法改革基金會備份。
